臺灣高等法院高雄分院刑事判決　　　　94年度上訴字第1477號
上　訴　人
即　被　告　甲○○
　　　　　　　　　　（另案在臺灣屏東監獄竹田分監執行中）
選任辯護人　林榮和　律師
上列上訴人因違反毒品危害防制條例案件，不服臺灣屏東地方法
院94年度訴字第86號中華民國94年8 月31日第一審判決（起訴案
號：臺灣屏東地方法院檢察署93年度偵字第5232號），提起上訴
，本院判決如下：
     主  文
上訴駁回。
     事  實
一、甲○○曾因竊盜案件，經原審法院判處有期徒刑8 月，緩刑
    4 年確定，另因竊盜案件經原審法院判處有期徒刑9 月確定
    ，上開緩刑之宣告經撤銷後，二罪經定執行刑為1 年3 月，
    於民國（下同）90年2 月23日縮短刑期假釋出監，假釋期滿
    日90年10月21日，未經撤銷假釋，以已執行論。
二、甲○○仍不知悔改，明知海洛因業經政府公告為毒品危害防
    制條例第2 條第2 項第1 款之第一級毒品，不得非法持有、
    販賣，竟仍意圖營利，基於販賣第一級毒品海洛因之概括犯
    意，連續多次為下列販賣第一級毒品海洛因之犯行：
  (一)93年5 月間起，至93年8 月4 日中午12時止，先由張心怡以
    0000000000號電話與甲○○聯絡，甲○○以每包（重量約
    1.8 公克）新臺幣（下同）6,000 元之價格，連續5 次販賣
    予張心怡施用（張心怡施用毒品部分，業經原審法院以93年
    度訴字第384 號判處有期徒刑9 月確定），得款3 萬元。第
    1 次兩人約定在屏東縣內埔國小附近之公園交貨，其餘4 次
    均約定在台北市○○○路○ 段123 巷5 號張心怡之租屋處交
    付上開毒品。
  (二)93年4 月、5 月間，在屏東縣內埔鄉○○村○○路106 號甲
    ○○之家中，以每包（重量約0.1 公克）1,000 元之價格，
    連續3 次販賣予陳科云（陳科云施用第一級毒品部分，業經
    原審法院93年度訴字第649 號判處有期徒刑1 年確定），得
    款3,000 元。
  (三)93年4 月至6 月間，在屏東縣內埔鄉○○村○○路106 號甲
    ○○之家中，分別以每包（重量約分別為0.4 公克、0.2 公
    克）1,000 元、500 元之價格，連續2 次販賣予林宥家（林
    宥家施用第一級毒品部分，業經原審法院以93年度訴字第
    498 號判處有期徒刑8 月確定），得款1,500元。
三、嗣於93年9 月18日13時30分許，甲○○駕駛其所有之車牌號
    碼ＢＹ—7129號自用小客車，至屏東縣內埔鄉○○村○○路
    時，屏東縣警察局內埔分局員警黃國孝、吳世雄接獲線報，
    即前往學人路一帶查訪，適見甲○○駕車停放於該處，而上
    前盤查，甲○○見狀隨即駕車逃逸，於駛至屏東市○○路
    216 巷12號前時，因不慎撞擊TE-1497 號自小客車後隨即棄
    車逃逸，黃國孝、吳世雄上前清查車輛，即在上開自用小客
    車內查獲附表一所示之物（其所涉施用及持有第二級毒品部
    分，另經檢察官分案偵查）。
四、案經屏東縣警察局內埔分局移送臺灣屏東地方法院檢察署檢
    察官偵查起訴。
     理  由
一、證人陳科云於警詢時之陳述，與證人林宥家於警詢之陳述及
    檢察官偵查中之證述，屬審判外之陳述，依刑事訴訟法第
    159 條第1 項規定，原則上雖不得作為證據，但既經被告及
    其選任辯護人於本院審理時同意作為證據，本院審酌該等陳
    述作成時之情況，認為適當，依刑事訴訟法第159 條第1 項
    之規定，認均有證據能力，合先明。
二、訊據上訴人即被告甲○○矢口否認有販賣第一級毒品海洛因
    予張心怡、陳科云、林宥家之犯行，辯稱：車號BY-7129 號
    之自小客車雖係伊所有，但警察在車上所查獲之海洛因並非
    伊所有，警察於當日盤查該車時，該車並非由伊駕駛，因前
    一晚伊與江國華一起喝酒，喝到凌晨，伊將車借給江國華，
    伊則到朋友「卡特」家睡覺，而張心怡因伊有借錢給她，讓
    伊坐牢，即可不必還錢，其所供並不實在，陳科云、林宥家
    陳述伊販賣海洛因，均係在伊涉案之後，有栽贓之嫌云云。
    但查：
(一)、被告自93年5 月間起，至93年8 月4 日中午12時止，每次以
    每包（重量約1.8 公克）6,000 元之價格，連續5 次販賣海
    洛因予張心怡之事實，業經張心怡於原審審理中證述：「（
    問：你第1 次是何時跟被告買的？）93年5 月間。」、「（
    問：最後1 次何時？）93年8 月。」、「（問：（提示93年
    度偵字第5232號109 頁第5 行）檢察官問時，你說是93年2
    月開始，與你剛才說的不同，有何意見？）我確定是5 月份
    買的。」、「（問：剛講說最後1 次是8 月份，是幾號？）
    是8 月初，正確日期沒印象。」、「（問：你說最後1 次93
    年8 月4 日中午12時？）（並提示內埔分局94年8 月5 日張
    心怡警訊筆錄第3 頁）對。」、「（問：買的地點為何？）
    台北市○○○路○ 段，幾巷忘記了，是我當時租屋處。」、
    「（問：警訊中你講說你租屋地點在台北市○○○路○ 段
    123 巷5 號？）是那個地址沒錯。」、「（問：警察問你跟
    被告買過幾次、多久買1 次，你稱在93年7 、8 月間，總共
    買過5 次，大約1 星期買1 次，是否實在？）實在。」、「
    （問：每次拿多少？）5 、6 千元左右。」、「（問：你說
    跟被告買過5 次毒品，每次5 、6 千元，能否確定是5,000
    元還是6,000 元？）每次都買6,000 元。」、「（問：重量
    ？）大約0. 6公克左右。」、「（問：警訊中說6,000 元是
    1.8 公克，為何剛才說0.6 公克？）1 千元是0.3 公克，
    6,000 元1.8 公克才對，我剛才講0.6 公克講錯了。」、「
    （問：內埔那次買的是另外的1 次，還是包括在你說的5 次
    之內？）在5 次之內，內埔那次是93年5 月左右，在內埔國
    小附近的公園買的。」等語（見原審卷第99至第103 頁），
    而張心怡因施用毒品案件經原審法院於93年8 月30日以93年
    度訴字第384 號判處有期徒刑9 月確定之事實，有臺灣高等
    法院被告前案紀錄表在卷足參（原審卷第146 頁），證人張
    心怡係因毒品案，其於屏東縣警察局內埔分局供述係只有施
    用海洛因，警局亦依施用第一級毒品案移送，嗣因發現其前
    採集之尿液，經送鑑定結果，除呈嗎啡陽性反應外，亦呈甲
    基安非他命反應，該分局始於93年11月10日就此情詢問張心
    怡，張心怡方供承其亦有施用甲基安非他命，且陳稱毒品海
    洛因、甲基安非他命均購自被告甲○○，有警詢筆錄在卷可
    考。而張心怡在製作警詢筆錄時，其所涉施用第一級毒品海
    洛因案業已判決確定，其供出毒品來源，並不能獲邀減輕其
    刑，其於原審審理時仍為相同之指證，應認其所供堪予採信
    。而被告就其所陳借錢給張心怡，張心怡故意誣攀，意欲讓
    其坐牢，而免還錢云云，並不能舉證以實其說，應不足取。
  (二)93年4 月、5 月間，被告在屏東縣內埔鄉○○村○○路106
    號之家中，以每包（重量約0.1 公克）1,000 元之價格，連
    續3 次販賣海洛因予陳科云之事實，業經證人陳科云於警詢
    中證述：「（問：你所施用之毒品是向何人所購買？）我是
    向綽號『阿宏』及綽號『智文』的男子所購買的。」、「（
    問：你是否知道綽號『阿宏』及綽號『智文』男子的真實姓
    名及住處？）我不知道綽號『阿宏』真實姓名及他的住處，
    只知道綽號『智文』男子真實姓名叫甲○○，住在內埔鄉○
    ○村○○○○路上，他家在開檳榔攤。」、「（問：警方調
    閱甲○○男子之人犯照片，經你指認是否就是你向他購買毒
    品綽號『智文』的人？）就是他沒有錯。」、「（問：你是
    在何時？何地向甲○○購買毒品？）我在今年93年4 月、5
    月時，在他家（屏東縣內埔鄉○○村○○路106 號）向甲○
    ○購買毒品。」、「（問：你向甲○○購買何種毒品？）我
    都向他購買海洛因。」、「（問：你向甲○○購買毒品海洛
    因共幾次？價格如何？）「我向甲○○買過3 次毒品海洛因
    ，每次以新台幣1,000 元向他購買約0.1 公克之海洛因。」
    、「我本人直接至甲○○家中找他，找到他之後說要買『鹹
    的』（海洛因）1,000 元，然後把錢交給甲○○，甲○○收
    了錢之後就從屋內拿1 包用夾鍊袋裝之海洛因給我。」等語
    （警卷第70至第71頁），雖證人陳科云後於檢察官偵查及原
    審法院審理中改稱：伊並未向被告購買毒品，當時伊精神狀
    況不好，是配合警察做筆錄才這樣講云云（見偵查卷第70頁
    、一審卷第104 至105 頁）；然查陳科云於原審審理時又證
    稱：警察製作筆錄時伊並未遭到刑求等語（見原審卷第106
    頁），足見其於警詢為上開陳述，係出於自由意識為之。且
    觀諸證人陳科云於警詢時，就被告如何販賣海洛因之時間、
    地點、次數、價格均為詳盡之陳述，並無含糊不清、答非所
    問、胡亂陳述之情形，實難認其於警詢中之陳述有何神智不
    清之情形。況證人陳科云經警察詢問後並於上開筆錄末親為
    簽名，於被告之照片上，亦有指認被告之簽名，二處之證人
    簽名均整齊可辯，有警詢筆錄及證人陳科云簽名在卷可參（
    見警卷第69至第74頁），並無神智不清胡亂簽名之態，是其
    事後於偵查及原審審理中翻異前詞，顯係故為迴護被告之詞
    ，不足採信。再者，證人陳科云因施用第一級毒品案件，業
    經原審93年度訴字第649 號判處有期徒刑1 年確定之事實，
    有臺灣高等法院被告前案紀錄表在卷足參（見原審卷第140
    頁），則證人陳科云本身既有施用第一級毒品之習慣，其於
    警詢中證稱上開毒品係購自被告之證詞，應無虛詞構陷之理
    ，是其於警詢中之證述，應屬真實可採。
(三)、93年4 月至6 月間，被告在屏東縣內埔鄉○○村○○路106
    號住處，分別以每包（重量約分別為0.4 公克、0.2 公克）
    1,000 元、500 元之價格，連續多次販賣予林宥家（林宥家
    施用第一級毒品部分，業經原審法院93年度訴字第498 號判
    處有期徒刑8 月確定）之事實，業經證人林宥家於警詢中證
    述：「（問：你在何時？何地向甲○○購買毒品？）我在今
    年93年4 月、6 月時，在他家（屏東縣內埔鄉○○村○○路
    106 號）向甲○○購買毒品。」、「（問：你向甲○○購買
    何種毒品？）我都向他購買海洛因」、「（問：你向甲○○
    購買海洛因共幾次？）我向甲○○買過很多次，4 月份至6
    月份所吸食之海洛因，均向甲○○購買，平均每天1 至2 次
    ，每次以新臺幣1,000 元或500 元，向他購買1,000 元約0.
    4 公克、500 元約0.2 公克之海洛因」、「（問：你向甲○
    ○購買海洛因過程如何？）我本人直接至甲○○家中找他，
    找到他之後，說要買「鹹的」（海洛因）1,000 元、5 00元
    ，然後把錢交給甲○○，甲○○收了錢之後就從身體上或車
    上拿夾鍊袋裝之海洛因給我」等語（偵查卷第131 至第132
    頁），於偵查中證稱：「（問：是否認識甲○○？）認識。
    」、「（問：如何認識他的？）我是跟他拿毒品認識的。」
    、「（問：所謂的「拿」是買嗎？）是的。」、「（問：你
    ... 跟他買毒品，是怎樣的買法？）... ，我都是跟他買海
    洛因，1 包有500 元或1,000 元，500 元比較小包，1,000
    元比較大包。」等語（偵查卷第158 至第159 頁），其就是
    否向甲○○購買海洛因、購買之價格等情前後所述大致相符
    ，故其警詢、偵查中所證應為真實，堪予採信。證人林宥家
    於原審審理時雖翻異前詞，陳稱：海洛因是向叫「阿小」的
    人購買，並未向被告購買，警詢筆錄是警察叫我講的等語，
    惟其又供稱警察並未對伊刑求逼供等語（原審卷第108 、10
    9 頁），足見其於警詢時，為上開陳述，係出於自由意志為
    之，且警詢時被告已明確供稱毒品係向阿小及被告2 人購買
    ，且指認被告之照片，於檢察官偵查中亦結證稱確有向被告
    購買毒品之情，是其於原審審理時翻異前供，要係事後迴護
    之詞，應不足取。另關於向被告購買海洛因之時間，證人林
    宥家於偵查中證稱：其自92年開始至93年中跟被告購買海洛
    因等語（偵查卷第159 頁），惟其於警詢中證稱向被告購買
    海洛因之時間為93年4 月至6 月間，已如前述，雖證人林宥
    家就購買時間始末所供稍有出入，然其於93年4 月至6 月間
    曾向被告購買毒品說法並無二致，且證人林宥家於警詢作證
    之時間為93年11月10日，於偵查中則為94年1 月17日，於警
    詢作證時顯離案發時間較近，記憶應較清晰，故於警詢時作
    證所稱購買毒品之時間應較真實可信。再關於向被告購買毒
    品之次數，依證人林宥家上開所證，其稱曾向被告購買多次
    ，有時購買500 元，有時則為1,000 元，就購買次數雖未能
    確定，然經比較先後供述與其他事證相互稽核，及依「若有
    懷疑，應從被告有利認定」之原則，應認被告販賣予證人林
    宥家之次數為2 次，金額分別為500 元、1000元，共得款15
    00元。
(四)、93年9 月18日13時30分許，甲○○駕駛其所有之車牌號碼BY
    -7129 號自用小客車，至屏東縣內埔鄉○○村○○路經屏東
    縣警察局內埔分局員警黃國孝、吳世雄上前盤查時，甲○○
    隨即駕車逃逸，於駛至屏東市○○路216 巷12號前時因不慎
    撞擊TE-1497 號自小客車後即棄車逃逸，後經員警黃國孝、
    吳世雄在上開自用小客車內查獲附表1 所示之物之事實，業
    經證人即警員黃國孝、吳世雄於原審審理時證述：93年9 月
    18日前數日就接獲線報，於93年9 月18日下午見到該車，下
    車盤查時，其要求車上之駕駛開門，該車駕駛即開車衝撞，
    後來開到巷子裡撞到1 部賓士車後，該駕駛即下車逃逸，經
    追趕後仍未追到，後來查證該車為被告之車輛等語明確（原
    審卷第110 至111 頁、第112 頁），雖證人黃國孝、吳世雄
    復證稱當日並未清楚見到該車駕駛為何人，只知道是位男性
    等語（原審卷第111 頁、第112 頁），然查，上開車輛及車
    內查獲之行動電話1 支、BY-7129 號自小客車行照1 張、郵
    局存款簿1 本均為被告所有等情，迭經被告於警詢、檢察官
    偵查及原審審理中自承在卷，而被告雖於原審審理中復辯稱
    ：當天其將車輛開到朋友卡特的公寓上樓睡覺，酒後被別人
    開走，但不知當天是誰開走車輛云云（原審卷第176 頁），
    其於本院審理時更明確指稱車子係借給江國華，並聲請傳喚
    江國華作證，惟證人江國華於本院審理時則結證稱：雖曾於
    當兵放假回來時向被告借過車，日期已忘記，但絕無借用該
    車時遭警盤查而發生撞車之情形，亦未曾將毒品放在被告車
    內之情事等語，足見被告所辯不實，上開車輛應係在被告實
    力管理之下，警員盤查之時，該名男性駕駛應係被告本人無
    誤。
(五)、而按海洛因之價格昂貴，且販賣第一級毒品海洛因之刑責極
　  重，如無獲利可圖，被告殊不可能冒被判重刑之險，多次將
    海洛因讓售予張心怡、陳科云、林宥家等人，其有營利之意
    圖，應無可疑其明確，被告犯行堪予認定。
三、按海洛因係毒品危害防制條例第2 條第2 項第1 款所定之第
　　一級毒品，是核被告所為，係犯毒品危害防制條例第4 條第
  　1 項之販賣第一級毒品海洛因既遂罪。被告因販賣第一級毒
    品而持有海洛因之低度行為，為其後販賣第一級毒品之高度
    行為所吸收，不另論罪。被告先後販賣海洛因既遂之行為，
    時間緊接，所犯構成要件相同之罪，顯係基於概括之犯意反
    覆為之，為連續犯，應依刑法第56條之規定，論以一販賣一
    級毒品既遂罪，並除販賣第一級毒品海洛因之法定刑為死刑
    、無期徒刑部分不得加重外，其他部分加重其刑（販賣第一
    級毒品海洛因之法定刑尚有併科罰金刑）。又被告曾因竊盜
    案件，經原審法院判處有期徒刑8 月，緩刑4 年確定，另因
    竊盜案件經原審法院判處有期徒刑9 月確定，上開緩刑之宣
    告經撤銷後，2 罪經定執行刑為1 年3 月，於90年2 月23日
    縮短刑期假釋出監，假釋期滿日90年10月21日，未經撤銷假
    釋，以已執行論，有臺灣屏東地方法院檢察署刑案資料查註
    紀錄表及臺灣高等法院被告前案紀錄表各1 份在卷可按，其
    受有期徒刑之執行完畢，5 年以內再犯本件有期徒刑以上之
    罪，為累犯，本應依刑法第47條之規定，加重其刑，惟因所
    犯毒品危害防制條例第4 條第1 項之罪法定本刑為死刑、無
    期徒刑，依刑法第64條、第65條之規定，不得加重，僅就法
    定罰金刑部分加重其刑，並遞加重之。又被告販賣之次數及
    數量非多，查獲之海洛因淨重僅78.76 公克，且僅販賣予3
    人，所得不多，其犯罪情節與報紙經常刊載查獲販賣毒品之
    重量達數公斤、數十公斤甚或上百公斤者相較，惡性尚有輕
    重之別，衡之毒品危害防制條例第4 條第1 項之法定本刑僅
    為死刑、無期徒刑，相較於其他情節較重之同種犯罪，有情
    輕而法重之慮，縱科以被告該法定最低之刑，猶尚嫌過重，
    在客觀上尚足以引起一般之同情，應有堪資憫恕之處，爰依
    刑法第59條規定酌減其刑。
四、原審因而適用毒品危害防制條例第4 條第1 項、第18條第1
    項前段、第19條第1 項，刑法第11條、第56條、第47條、第
    59條、第38條第1 項第2 款、第37條第2 項，審酌被告為一
    己私利，無視於毒品戕害人身健康甚鉅，販賣毒品予他人，
    造成諸多社會問題，及其販賣之次數，數量尚非甚多等一切
    情狀，科處被告有期徒刑12年6 月，並依被告犯罪之性質，
    認有褫奪公權之必要，併予宣告褫奪公權8 年，復以扣案如
　　附表一編號1 所示之海洛因21包，為第一級毒品，其上之包
　  裝袋，因與毒品無法析離，參酌法務部調查局93年11月16日
    調科壹字第09362396550 號函，應整體視為毒品，應依毒品
    危害防制條例第18條第1 項前段之規定諭知沒收銷燬之；又
    以按犯第4 條之罪者，因犯罪所得之財物，沒收之，如全部
    或一部不能沒收時，追徵其價額或以其財產抵償之，毒品危
    害防制條例第19條第1 項定有明文。查被告販賣毒品5 次予
    張心怡，每次6,000 元，販賣所得為30,000元；販賣3 次予
    陳科云，每次所得1,000 元，販賣所得為3,000 元；販賣2
    次予林宥家，價格分別為500 、1,000 元，販賣所得1,500
    元，被告販賣毒品所得共計34,500元，依上開法條規定應就
    上開金額予以宣告沒收，如全部或一部分不能沒收時，以其
    財產抵償之。另附表一編號2 所示之物，為被告所有，供販
    賣毒品所用，應依同條例第19條第1 項前段之規定，宣告沒
    收。並敘明附表一編號3 、4 之物，因被告另涉施用及持有
    第二級毒品甲基安非他命，由檢察官另行偵查中。附表一編
    號5 、6 之物，雖為被告所有，惟與本件犯罪並無關聯，均
    不予宣告沒收。又以員警雖於93年10月15日22時40分許，持
    搜索票至屏東縣內埔鄉○○村○○路106 號（查獲海洛因1
    小包）及上址前之源興檳榔攤內（查獲海洛因13小包）扣得
    附表二所示之海洛因14小包（驗後淨重1.22公克），惟上開
    毒品為被告之女友趙美娟施用第一級毒品海洛因所用，業經
    趙美娟於其所涉施用第一級毒品海洛因案件在本院93年度上
    訴字第964 號案件審理中供述明確（上開審理卷第72頁），
    趙美娟於上開案件中經本院判處有期徒刑1 年，並就上開海
    洛因14小包宣告沒收銷燬確定，此經原審依職權核閱上開卷
    證無訛，並有判決書在卷可參。佐以上開扣案之海洛因14小
    包驗後淨重僅1.22公克，數量極微，衡情應非供販賣之用，
    是上開海洛因與本件犯罪應無關聯，亦敘明不予宣告沒收。
    原審認事用法皆無不合，量刑亦稱允當，被告上訴否認犯罪
    ，而指摘原判決不當，非有理由，應予駁回。
五、公訴意旨另以：被告於93年2 月間，先將第一級毒品海洛因
　　一批，交予其前妻潘佑榕保管，嗣於93年3 月16日，與賴文
　  修就買賣第一級毒品海洛因之價格、數量及交貨地點達成協
    議後（價格每小包約3 、5 千元），即指示潘佑榕持上開保
    管之第一級毒品海洛因1 小包前往位於屏東縣萬巒鄉萬金村
    之三皇宮旁，交付予賴文修。復於93年3 月間，與賴文修談
    妥買賣第一級毒品海洛因之價格及數量後，先告知潘佑榕、
    賴文修將前往其住處拿取毒品，錢會由其另外跟賴文修算，
    再由賴文修自行前往潘佑榕位於屏東縣萬巒鄉○○村○○路
    76 號 之住處內，由潘佑榕將第一級毒品海洛因1 小包交付
    賴文修，供賴文修施用，因認被告此部分亦涉有毒品危害防
    制條例第4 條第1 項之販賣第一級毒品罪嫌云云。惟查：
　(一)公訴人認被告涉犯此部份罪嫌，係以證人潘佑榕及賴文修之
　　供述為據。惟訊據被告否認有此部分犯行，辯稱其並無販賣
    毒品予賴文修等語。
　(二)按犯罪事實應依證據認定之，無證據不得認定犯罪事實，刑
　　事訴訟法第154 條第2 項定有明文；又認定不利於被告之事
    實，須依積極證據，茍積極證據不足為被告不利事實之認定
    時，即應為有利於被告之認定，更不必有何有利之證據，最
    高法院30年上字第816 號著有判例。
　(三)證人賴文修於原審審理時證述：其未向被告買過毒品等語（
　　原審卷第94頁）；其於警詢中證稱：93年3 月16日、3 月21
　  日向小龍女即潘佑榕買過2 次海洛因，這2 次都是小龍女自
    動打電話聯絡伊的等語（警卷第66頁正面、反面）；檢察官
    偵查中證稱：伊於93年3 月16日、3 月21日向小龍女即潘佑
    榕買過2 次海洛因，2 次都是伊直接去找潘佑榕等語（偵查
    卷第81頁、第82頁），觀之證人賴文修於警詢、偵查及原審
    審理中所證，僅提及其曾向潘佑榕購買毒品，均未提及曾向
    被告購買毒品一事。另證人潘佑榕於原審審理中則證稱：伊
    拿過3 次海洛因給賴文修，都是賴文修主動找伊拿的，錢則
    由賴文修自己交給被告等語（原審卷第82頁、第84頁、第87
    頁）；於警詢及偵查中則稱：伊拿過2 次海洛因給賴文修，
    是被告交代伊拿給賴文修的（警卷第61至第62頁、偵查卷第
    71至第72頁），前後所稱交給賴文修海洛因之次數、過程並
    不一致，且是否由被告交代其代為交付予賴文修一事，前後
    所稱亦有出入，故就被告是否先與賴文修達成販賣海洛因之
    合意後，再由潘佑榕代為交付海洛因，證人賴文修與潘佑榕
    所證不符，尚難以證人潘佑榕前後不一之證述，即認被告有
    此部分販賣海洛因之犯行。
　(四)綜上所述，無確切之積極證據足資證明被告有此部分販賣第
　  一級毒品海洛因予證人賴文修之犯行，被告此部分犯罪尚屬
    不能證明，本應為無罪之諭知，惟因公訴意旨認被告此部分
    之犯行，與前開論罪科刑部分有連續犯之裁判上一罪關係，
    爰不另為無罪之諭知。
三、據上論斷，應依刑事訴訟法第368條，判決如主文。
本案經檢察官許月雲到庭執行職務。
中　　華　　民　　國　　94　　年　　12　　月　　13　　日
                  刑事第四庭    審判長法  官　蕭權閔
                                      法  官  林水城
                                      法  官  陳吉雄
以上正本證明與原本無異。
如不服本判決應於收受本判決後10日內向本院提出上訴書狀，其
未敘述上訴理由者，並得於提起上訴後10日內向本院補提理由書
狀（均須按他造當事人之人數附繕本）「切勿逕送上級法院」。
中　　華　　民　　國　　94　　年　　12　　月　　14　　日
　　　　　　　　　　　　　　　　　　　書記官　梁美姿
附錄本判決論罪科刑法條：
毒品危害防制條例第4條第1項
製造、運輸、販賣第一級毒品者，處死刑或無期徒刑；處無期徒
刑者，得併科新臺幣 1 千萬元以下罰金。
附表一：
  ┌──┬─────────┬────────────────────┐
  │編號│物              品│備                                    註│
  ├──┼─────────┼────────────────────┤
  │1   │海洛因21包        │淨重78.76公克，空包裝重5.99公克。       │
  ├──┼─────────┼────────────────────┤
  │2   │藥鏟1支           │供本件犯罪所用                          │
  ├──┼─────────┼────────────────────┤
  │3   │甲基安非他命1包   │毛重2.8公克。與本案犯罪無關聯。         │
  ├──┼─────────┼────────────────────┤
  │4   │甲基安非他命吸食器│與本案犯罪無關聯。                      │
  │    │1 個              │                                        │
  ├──┼─────────┼────────────────────┤
  │5   │行動電話1 支      │與本案犯罪無關聯                        │
  ├──┼─────────┼────────────────────┤
  │6   │存款簿1 本        │與本案犯罪無關聯                        │
  │    │                  │                                        │
  ├──┼─────────┼────────────────────┤
  │7   │BY- 7129號自小客車│與本案犯罪無關聯                        │
  │    │行照1 張          │                                        │
  └──┴─────────┴────────────────────┘
 附表二：
  ┌──┬─────────┬────────────────────┐
  │編號│物              品│備                                    註│
  ├──┼─────────┼────────────────────┤
  │1   │海洛因14包        │淨重78.76 公克，空包裝重5.99公克。與本案│
  │    │                  │犯罪無關聯                              │
  ├──┼─────────┼────────────────────┤
  │2   │注射針筒1支       │與本案犯罪無關聯                        │
  └──┴─────────┴────────────────────┘
                                                      FH
